【裁判字號】    97,交聲,2308
【裁判日期】    971014
【裁判案由】    違反道路交通管理處罰條例聲明異議
【裁判全文】
臺灣臺北地方法院交通事件裁定        97年度交聲字第2308號
原處分機關  台北市交通事件裁決所
異  議  人
即受處分人  甲○○
                      號
上列異議人即受處分人因違反道路交通管理處罰條例案件，對於
台北市交通事件裁決所民國97年9月3日所為之處分（北市裁罰字
第裁22-AEW874812號），聲明異議，本院裁定如下：
    主  文
原處分撤銷。
甲○○不罰。
    理  由
一、原處分意旨略以：異議人即受處分人甲○○於民國97年8月
    18日22時38分許，騎乘車號CGL-017號重型機車，行經台北
    市○○○路○段時，為警查獲異議人駕車行經有燈光號誌管
    制之交岔路口闖紅燈之行為，爰依道路交通管理處罰條例第
    53條第1項裁處異議人罰鍰新台幣1,800元，並依同法第63條
    記違規點數3點。
二、異議意旨略以：異議人確有於前述時、地騎乘上揭重型機車
    之事實，但伊經過路口時，號誌為黃燈，且當時車多，並無
    可能闖紅燈，為此聲明異議等語。
三、按交通法庭認為聲明異議有理由，或聲明異議雖無理由而原
    處分不當或違法者，應以裁定將原處分經聲明異議部分撤銷
    ，並自為裁定，道路交通案件處理辦法第20條定有明文；又
    法院受理交通事件，準用刑事訴訟法之規定，道路交通管理
    處罰條例第89條前段定有明文，是法院於審理行為人違反道
    路交通管理處罰條例案件，當踐行完畢調查證據之程式後，
    為事實之認定時，如就原處分機關所認定之行為人違規之事
    實仍有合理之訴訟上懷疑，而無法確信行為人確有該當於道
    路交通管理處罰條例各該處罰條文之構成要件事實者，即應
    依訴訟上之待證事實「倘有懷疑，則從被告之利益作解釋」
    之證據法則，為有利於受處分人之認定。
四、經查：
（一）證人即當場舉發之員警乙○○於本院訊問時證稱：「我當
      時是在寧波西街上，距離重慶南路路口約有10公尺的距離
      ... 當時寧波西街車輛沒有很多，重慶南路車輛比較多。
      受處分人的車速沒有很快。受處分人有說過來時是黃燈。
      」等語（本院97年10月2日訊問筆錄），則以重慶南路車
      多、寧波西街車輛不多，且受處分人車速不快之情形，於
      「號誌為紅燈」時闖越重慶南路之可能性極微，況員警攔
      停受處分人時，受處分人已表明係黃燈過馬路，足見受處
      分人過馬路時，可能係路口號誌黃燈、紅燈變換之際。
（二）證人乙○○於本院訊問時證稱：「其實這張單子我並不是
      很想開。我只是講說硬闖過來錯了，畢竟你的生命比較重
      要。」等語，可知受處分人稱員警於開單時稱：「你這情
      形，可開可不開。」等語應與事實相符，是如本件違規情
      形甚為明確，員警當不至於供稱不是很想開單此語，上開
      證詞亦足佐證受處分人過馬路時係屬黃燈、紅燈燈號變換
      ，開單與否可能產生爭議之時。
（三）綜上所述，受處分人辯稱伊過馬路時係黃燈一節，即有可
      能，依前開說明，受處分人是否確屬紅燈闖越馬路一事，
      尚屬未明，其異議即為有理由，自應由本院將原處分加以
      撤銷，另諭知異議人不罰。
據上論斷，應依道路交通案件處理辦法第20條，裁定如主文。
中    華    民    國    97    年    10    月    14    日
                  交通法庭法  官  林欣苑
上正本證明與原本無異。
如不服本裁定，應於裁定送達後5日內向本院提出抗告狀。
                          書記官  劉英芬
中    華    民    國    97    年    10    月    17    日


司法院資訊處製作；財團法人民間司法改革基金會備份。
